【裁判字號】    94,易,696
【裁判日期】    950124
【裁判案由】    竊盜
【裁判全文】
臺灣屏東地方法院刑事判決               94年度易字第696號
公  訴  人  臺灣屏東地方法院檢察署檢察署
被      告  丙○○
上列被告因竊盜案件，經檢察官提起公訴（94年度偵字第5605號
）及移送併案審理（94年度偵字第5760號），被告已為有罪之陳
述，本院裁定改依簡式審判程序審理，判決如下：
    主  文
丙○○連續於夜間侵入住宅竊盜，累犯，處有期徒刑捌月。
    事  實
一、丙○○前於民國91年間因竊盜案件，經本院以91年度訴字第
    955 號判決判處有期徒刑8 月確定，於92年8 月12日入監服
    刑，甫於93年4 月11日執行完畢。詎仍不知悔改，竟基於自
    己不法所有之概括犯意，連續為下列竊盜行為：(1)先於94年
    6 月7 日晚間某時許，受友人甲○○邀同至屏東縣屏東市○○街17之2 號住處內打麻將時，趁甲○○於睡覺時，徒手竊
    取甲○○置於房間內床頭皮包內之新臺幣（下同）23000 元
    之現金，得手後，花用殆盡，嗣經甲○○發覺後報警始悉上
    情。(2)又於94年8 月間某日不詳時間，在友人紀西華位於屏
    東縣屏東市○○路21號之住處，與紀西華聊天之際，趁紀西
    華不注意時，徒手竊取置於客廳內之鑰匙，得手後，自該日
    起至同年9 月3 日凌晨4 時10分許，於夜間以前揭竊得之鑰
    匙開侵入紀西華前揭住處，連續徒手竊取紀西華之妻乙○○○所有之電腦1 台、金飾1 批、衛生棉7 大包、手機1 支及
    3000元之現金等財物（價值約25萬元），其中2 次約於19時
    、20時許，3 次約於夜間紀西華夫妻入睡後，共計得手約5
    次（與先前竊取鑰匙共6 次），並將所竊得之財物攜往屏東
    市中山公園變賣現金後花用，嗣於94年9 月28日20時45分許
    經乙○○○報警始知上情。
二、案經乙○○○訴由屏東縣警察局屏東分局報告臺灣屏東地方
    法院檢察署檢察官偵查起訴及移送併辦審理。
    理  由
一、訊據被告丙○○對於前揭犯罪事實均坦承不諱，核與證人即
    告訴人乙○○○、甲○○於警詢中之證述相符，並有被告於
    94 年9月3 日凌晨4 時5 分許入告訴人家中行竊時為監視錄
    影機拍攝之翻拍照片2 幀附卷足憑，足認被告自白與事實相
    符，是本件事證明確，被告犯行應堪認定。
二、核被告所為，係犯刑法第320 條第1 項之竊盜罪、第321 條
    第1 項第1 款之夜間侵入住宅竊盜罪。又其所犯7 次竊盜犯
    行，時間緊接、手法相似，均係犯基本構成要件相同之罪，
    顯係出於概括之犯意反覆為之，為連續犯，爰依刑法第56條
    規定，應論以情節較重之夜間侵入住宅竊盜罪一罪論處。查
    被告前於91年間因竊盜案件，經本院以91年度訴字第955 號
    判決判處有期徒刑8 月確定，於92年8 月12日入監服刑，甫
    於93年4 月11日執行完畢之節，有臺灣高等法院被告前案紀
    錄表1 份在卷可憑，其於5 年內再犯本件有期徒刑以上之罪
    ，為累犯，依刑法第47條規定遞加重其刑。又犯罪事實(1)之
    部分雖未據公訴人起訴，經本院審理後與起訴部分即犯罪事
    實(2)認有連續犯之裁判上一罪關係，為起訴效力所及，基於
    審判不可分原則，應併予審理。爰審酌被告素行、年輕力壯
    不思向上，使用金錢觀念偏差而不斷以信用卡、現金卡舉債
    而無力償還，甫因竊盜案件執行完畢，不知悔改，惟有與告
    訴人和解之誠意且犯後態度良好等一切情狀，量處如主文所
    示之刑。被告自始坦承犯行，足見被告之悔意，本院於考量
    告訴人所受損害及危害社會治安之程度，被告犯罪後之態度
    且已與告訴人達成和解，此有調解筆錄、和解書各1 份附卷
    可憑，是對被告處以主文所示之刑罰，已足收懲儆之效，是
    檢察官具體求刑之刑度稍嫌過重，併予敘明。
三、至臺灣屏東地方法院檢察署檢察官94年度偵字第5760號移送
    併辦意旨略以：被告丙○○與甲○○原為朋友關係，丙○○
    曾於94年4 月27日前受甲○○之委託，持甲○○之現金卡及
    信用卡提領現金，從而得知甲○○所有之現金卡及信用卡之
    密碼。丙○○竟意圖為自己不法所有之概括犯意，先後於附
    表所示之時間內，進入甲○○之屏東縣屏東市○○街17之2
    號住處，趁甲○○睡覺之際，竊取甲○○所有而放在床頭旁
    之皮包內如附表所示之現金卡或信用卡，得手後，復基於以
    不正方法利用自動付款設備取得他人財物之概括犯意，持竊
    得之如附表所示之現金卡或信用卡到如附表所示之自動提款
    機，以輸入甲○○密碼之不正方法預借現金，致自動櫃員機
    辨識系統對真正持卡人之識別陷於錯誤，逕而交付如附表所
    示之金錢得手後，再將現金卡或信用卡放回甲○○所有皮包
    內，而涉犯連續竊盜犯行，該犯行與本件犯行有連續犯之裁
    判上一罪關係，應由本院併案審理云云。惟按竊盜罪係以不
    法所有意圖為其主觀上構成要件，倘行為人暫時取走他人物
    品之目的乃另有所圖，且該目的達成後旋即將該物品返還，
    尚難認其有將該物品據為己有之不法所有意圖。查被告未經
    甲○○同意即擅自拿取甲○○之信用卡、現金卡等情固經本
    院認定無訛，然該信用卡、現金卡係被告提領取該銀行之現
    金所需，堪認被告拿取前揭物品之目的自始即在利用甲○○
    之信用卡、現金卡盜領前揭卡片所得預借現金之款項，又佐
    以甲○○於警詢中陳稱係因存款後發現金額短少，打電話向
    銀行求證後始知被盜領之供述，核與被告自承盜領現金後將
    卡片放回皮包內等語相符，益徵被告對於前揭現金卡、信用
    卡並無不法所有之意圖甚明，是難以竊盜罪責相繩，被告就
    移送併辦部分所構成之刑法第339 條之2 第1 項之以不正方
    法利用自動付款設備取得他人財物之罪嫌，與本件竊盜罪二
    者間罪質不同、罪名及刑度有異，自無連續犯裁判上一罪關
    係可言，無從併為審理，爰就併辦部分退回檢察官另行依法
    辦理。
據上論斷，應依刑事訴訟法第273 條之1 第1 項、第299 條第1
項前段，刑法第56條、第321 條第1 項第1 款、第47條，判決如
主文。
本案經檢察官鄭伊鈞到庭執行職務。
中    華    民    國    95    年    1     月    24    日
                  刑事第二庭    法  官  陳海寧
以上正本證明與原本無異。
如不服本判決應於收受本判決送達後十日內向本院提出上訴書狀
，其應敘述上訴理由者，並得於提起上訴後十日內向本院補提理
由書狀（均須按他造當事人之人數附繕本）「切勿逕送上級法院
」
中    華    民    國    95    年    1     月    24    日
                                書記官  劉淑蓉
附表
┌──┬──────┬─────────┬──────┬─────┬───────┐
│編號│時        間│未經同意而擅取之物│提領現金之自│詐領現金  │備          註│
│    │            │                  │動提款機地點│          │              │
├──┼──────┼─────────┼──────┼─────┼───────┤
│ 1  │94年4 月27日│萬泰商業銀行現金卡│屏東市○○路│1萬元     │左列各該部分因│
│    │21時許      │（帳號為0000000000│郵局        │          │與本件無連續竊│
│    │            │，下稱萬泰銀行現金│            │          │盜之裁判上一罪│
│    │            │卡）              │            │          │關係，應退回檢│
├──┼──────┼─────────┼──────┼─────┤察官另行依法處│
│ 2  │94年5 月3 日│台新國際商業銀行現│屏東市○○路│3 萬元  │理            │
│    │晚間某時    │金卡（帳號為      │中國信託商業│2 萬元  │              │
│    │            │0000000000，下稱台│銀行        │共5萬 元  │              │
│    │            │新銀行現金卡）    │            │          │              │
├──┼──────┼─────────┼──────┼─────┤              │
│ 3  │94年5 月16日│台新銀行現金卡    │同上列編號2 │2 萬元  │              │
│    │晚間某時    │                  │之地點      │2 萬元  │              │
│    │            │                  │            │共4萬 元  │              │
├──┼──────┼─────────┼──────┼─────┤              │
│ 4  │94年5 月19日│台新銀行現金卡    │同上列編號1 │2 萬元  │              │
│    │晚間某時    │                  │之地點      │5 千元  │              │
│    │            │                  │            │共2萬5千元│              │
├──┼──────┼─────────┼──────┼─────┤              │
│ 5  │94年5 月24日│台新銀行現金卡    │同上列編號1 │各2萬元   │              │
│    │晚間某時    │                  │、2之地點   │共4萬元   │              │
├──┼──────┼─────────┼──────┼─────┤              │
│ 6  │94年5 月26日│台新銀行現金卡    │不詳地點    │3萬元     │              │
│    │晚間某時    │                  │            │          │              │
├──┼──────┼─────────┼──────┼─────┤              │
│ 7  │94年5 月28日│萬泰銀行現金卡    │上海銀行屏│1萬元   │              │
│    │晚間某時    │                  │  東分行    │          │              │
│    │            ├─────────┼──────┼─────┤              │
│    │            │台新銀行現金卡    │同上列編號│6千元   │              │
│    │            │                  │  1之地點   │          │              │
│    │            ├─────────┼──────┼─────┤              │
│    │            │上海商業儲蓄銀行信│上海銀行屏│5千元   │              │
│    │            │用卡（下稱上海銀行│  東分行    │          │              │
│    │            │信用卡）          │            │          │              │
│    │            ├─────────┼──────┼─────┤              │
│    │            │                  │            │共2萬1千元│              │
├──┼──────┼─────────┼──────┼─────┤              │
│ 8  │94年5 月29日│上海銀行信用卡    │同上列編號7 │1萬元   │              │
│    │晚間某時    │                  │之地點    │1萬元   │              │
│    │            │                  │            │共2萬元   │              │
├──┼──────┼─────────┼──────┼─────┤              │
│ 9  │94年6 月3 日│台新銀行現金卡  │某郵局    │2千元   │              │
│    │晚間某時    ├─────────┼──────┼─────┤              │
│    │            │上海銀行信用卡  │同上列編號│1萬元   │              │
│    │            │                  │  7之地點 │          │              │
│    │            ├─────────┼──────┼─────┤              │
│    │            │                  │            │共1萬2千元│              │
├──┼──────┼─────────┼──────┼─────┤              │
│ 10 │94年6 月5 日│台新銀行現金卡  │同上列編號│2千元   │              │
│    │晚間某時    │                  │  7之地點 │          │              │
│    │            ├─────────┼──────┼─────┤              │
│    │            │上海銀行信用卡  │同上列編號│1萬元   │              │
│    │            │                  │  7之地點 │          │              │
│    │            ├─────────┼──────┼─────┤              │
│    │            │                  │            │共1萬2千元│              │
├──┼──────┼─────────┼──────┼─────┤              │
│ 11 │94年6 月7 日│上海銀行現金卡    │同上列編號7 │5千元   │              │
│    │晚間某時    │                  │之地點    │1萬元   │              │
│    │            │                  │            │共1萬5千元│              │
│    │            ├─────────┼──────┼─────┼───────┤
│    │            │2萬3千元之現金    │            │          │僅此部分之併辦│
│    │            │                  │            │          │事實與本件有連│
│    │            │                  │            │          │續竊盜之裁判上│
│    │            │                  │            │          │一罪關係      │
└──┴──────┴─────────┴──────┴─────┴───────┘
附錄法條：
中華民國刑法第321條
犯竊盜罪而有左列情形之一者，處 6 月以上、 5 年以下有期徒
刑：
一  於夜間侵入住宅或有人居住之建築物、船艦或隱匿其內而犯
之者。
二  毀越門扇、牆垣或其他安全設備而犯之者。
三  攜帶兇器而犯之者。
四  結夥三人以上而犯之者。
五  乘火災、水災或其他災害之際而犯之者。
六  在車站或埠頭而犯之者。
前項之未遂犯罰之。


司法院資訊處製作；財團法人民間司法改革基金會備份。
